臺灣基隆地方法院刑事判決　
111年度原侵訴字第2號
公  訴  人  臺灣基隆地方檢察署檢察官
被      告  張學軍




選任辯護人  黃郁叡律師（法律扶助）
上列被告因強制猥褻案件，經檢察官提起公訴（110年度偵字第8
253號），本院判決如下：
    主  文
乙○○犯強制猥褻罪，處有期徒刑陸月，如易科罰金，以新臺幣壹
仟元折算壹日。
    事  實
一、乙○○與代號甲A000-A110081號成年男子（真實姓名年籍詳卷
    ，下稱甲男）於民國110年9月間，均在基隆巿某大學（名稱
    詳卷）就讀。乙○○於110年10月初，在大學宿舍附近之吸菸
    區認識甲男，當天曾至甲男宿舍房間聊天，對甲男心生好感
    ，復於110年10月間數次以通訊軟體LINE傳訊予甲男，稱欲
    看其變魔術，均遭甲男回絕。乙○○於110年11月1日23時許，
    主動至甲男宿舍房間內，找甲男聊天，並約其至吸菸區一起
    吸菸，甲男遂於同日23時18分許，與乙○○一同至學校吸菸區
    ，乙○○見無人前來，即將甲男拉至吸菸區內側，拉甲男雙手
    撫摸自己身體，甲男心生抗拒，表示要返回房間睡覺，期間
    多次後退或施力欲掙脫乙○○雙手，然因疾病關係，力氣不足
    反抗乙○○之用力，乙○○不顧甲男推拒，竟基於強制猥褻之犯
    意，違反甲男意願，以手環抱住甲男脖子、親吻甲男頸部，
    再接續將甲男拉往吸菸區內側之狹窄通道，將甲男上衣拉起
    後，隨即拉下甲男之運動褲及內褲，蹲下以唇舌碰觸其生殖
    器，違反甲男意願對其為猥褻行為，甲男因受驚嚇，將乙○○
    推開後跑離現場。
二、案經甲男訴由基隆巿警察局移送臺灣基隆地方檢察署檢察官
    偵查起訴。
    理  由
壹、程序部分：
一、證據能力部分：
  ㈠按被告以外之人於審判外之言詞或書面陳述，除法律有規定
    者外，不得作為證據，刑事訴訟法第159 條第1 項定有明文
    。查，證人甲男於警詢時所為之陳述，係被告以外之人於審
    判外之陳述，且經被告及其辯護人爭執此部分陳述之證據能
    力，復查無傳聞例外之規定可資適用，依刑事訴訟法第159 
    條第1 項規定，甲男於警詢時所為之陳述即無證據能力。
  ㈡按被告以外之人於偵查中向檢察官所為之陳述，除顯有不可
    信之情況者外，得為證據，刑事訴訟法第159 條之1 第2 項
    有明文規定。查，甲男、乙男（甲男宿舍室友）於檢察官訊
    問時之證述，係經檢察官告知證人具結之義務及偽證之處罰
    ，並命具結後，以證人身分，於檢察官面前完整、連續陳述
    其親身經歷，亦查無證據顯示其等證述係遭受強暴、脅迫、
    詐欺、利誘等外力干擾情形，或在影響其心理狀況致妨礙其
    自由陳述等顯不可信之情況下為之，依刑事訴訟法第159 條
    之1 第2 項之規定，上開證人於偵查中之證述，應有證據能
    力。
　㈢其餘資以認定本案犯罪事實之非供述證據，並無證據證明有
    違反法定程序取得之情形，且亦與本案待證事實具有證據關
    連性，均認有證據能力。
貳、實體部分：　　
一、認定事實所憑之證據及理由：
　　訊據被告乙○○坦認於上開時、地，與甲男擁抱，惟矢口否認
    有何強制猥褻之犯行，辯稱：110 年11月1 日晚上我跟告訴
    人在宿舍外樓梯巧遇，我說我沒有菸了，他叫我一起去他的
    宿舍房間，他先玩遊戲，當時宿舍房間有其他人在，他玩完
    遊戲後我們就一起去抽菸，到抽菸區後，我們先抽菸聊天，
    我有問告訴人可不可以抱他，他沒有說好，也沒有說不好，
    但我印象中他有問我可不可以碰我的胸部，我說當然可以，
    告訴人當時有點害羞，想伸手又不敢伸的樣子，我就往前靠
    近他的手，讓他伸出來的手碰觸我的胸部，我不記得有沒有
    拉他的手碰我的胸部，我有抱告訴人，告訴人說他會害羞，
    怕外面的人會看到，我就叫他跟我一起往裡面走一點，裡面
    比較隱匿，該區域地上有很多裂縫，我是穿細跟高跟鞋，鞋
    跟卡到地面裂縫，我往前跌倒的時候，拉到告訴人右邊的褲
    子，他嚇一跳，就跑走了；在吸菸區更裡面的區域，我沒有
    脫下告訴人的褲子、舔他的生殖器，我只有在跌倒的時候拉
    到他的褲子云云。辯護人辯護意旨略以：本件除告訴人陳述
    外，並無任何證據證明被告有觸碰告訴人生殖器，依照勘驗
    現場監視錄影過程，在吸菸區當下告訴人確實也有環抱被告
    ，在交互詰問中，檢察官問告訴人是否有對被告說不要，告
    訴人只有提到他有反抗要回去睡覺沒有空，確實沒有說不要
    ，在整個被告跟告訴人互動過程中，告訴人身高較高，且被
    告也不知道告訴人右手是有問題，何況最後告訴人說在一小
    小走道走不掉，然在客觀上告訴人將被告推倒而離開現場，
    顯然當下告訴人如是真想離開現場，則他是有能力離開的，
    被告主觀上應該是覺得做試探性互動，當下確實並不知道告
    訴人有明確拒絕意思等語。惟查：
　㈠證人甲男於111年7月21日本院審理具結證稱：「（檢察官問
    ：請敘述在110年11月1日案發當天發生了什麼事情？）我在
    我的宿舍玩手機遊戲下棋，在案發前半個小時，被告突然走
    進來，說要看我變魔術，我說我在下棋，被告說可以等我，
    因為當時宿舍有其他人在，我想說被告也不會對我怎樣，我
    就讓他等。被告說要坐在我椅子上，我就讓他坐，我手就撐
    在桌子上，被告的頭就一直靠在我手上，我就把他頭挪開。
    我玩完遊戲後，被告改口要我陪他抽菸，我說可以，我們就
    出去抽菸；（檢察官問：你與被告見面次數有幾次？）至少
    有三次，第一次吸菸區認識、第二次廁所加LINE、第三次是
    我剛打完球回來，我穿背心，被告就戳我的二頭肌，說我二
    頭肌很可愛，然後被告就一樣把我手拿去戳他的二頭肌，越
    戳越裡面快戳到被告胸部，我手就抽回來，找理由回去宿舍
    ；（檢察官問：除了第一次見面以外，有另外約出來說要變
    魔術給被告看嗎？）我有印象我有變魔術給他看過，但我忘
    記是哪一次了，好像在男宿外面遇到，我就隨手變個魔術給
    他看；（檢察官問：你們互動就是剛剛講的這幾次嗎？）對
    ；（檢察官問：有特別約出來過？）從來沒有；（檢察官問
    ：案發當天你沒約被告、被告也沒約你，是他突然跑到你的
    宿舍？對；（檢察官問：請繼續描述案發當時經過?）我們
    一起走到吸菸區，一起抽菸，另外補充因為我們第一天遇到
    的時候，我變魔術給被告看，之後被告有叫我帶他進男宿舍
    ，我當時還以為他是女生，我就帶他進我們房間，被告看著
    我說我很可愛之類的，抓我的手去摸他，好巧不巧當時宿舍
    也沒人，就這樣持續幾分鐘，宿舍跑進來一個人，我就找很
    多話跟他聊，被告就先離開，這是我們第一次見面所有發生
    的事情。案發當天抽菸的時候，我是左撇子，被告站在我的
    右邊，我是左手拿菸，他要抓住我的右手非常簡單，我的右
    手力氣很小，抽到一半被告就跟我說，我們上次到一半就結
    束了（指第一天見面），我就產生了一點抗拒心，但是我又
    覺得吸菸區這麼多人來，應該不會怎樣。我的右手就被被告
    抓過去，摸他的臉頰、脖子之類，過程中我有說我抽完菸就
    要回去睡覺，結果我抽完之後左手也被被告抓過去。我過程
    中就跟被告說我要回去睡覺，被告問我到底在矜持什麼東西
    ，他就把我的手抓去抱他，摸他臀部，他還抱我，抱我就算
    了，被告還親我的脖子，我非常的無法接受；（檢察官問：
    當下有對被告說不要？）我有反抗，說要回去睡覺，說我沒
    空，但被告就把我拉到更裡面沒有監視器的地方；吸菸區裡
    面有個通道，通到另外一個系...監視器照不到，暗暗模糊
    的地方...那邊有90度彎通道，被告把我拉進去那邊，最多
    只有一個人能走進通道，被告就把我拉上那個通道，他就卡
    可以上來的空間，所以我就無法出去..我記得被告問我有沒
    有腹肌，我當時講什麼我忘記了，但我在回答的時候被告就
    把我衣服掀起來，很快速把我褲子拉下來；我穿T 恤、運動
    褲，褲子是鬆緊帶一拉就拉得下來那種，被告在拉下來之前
    有把手伸進我的褲子裡面摸我的下面；被告連同外褲內褲一
    起拉下來，我就嚇到，我完全沒有想到會發生這種事，被告
    就拉下來繼續摸，他有用嘴巴去接觸，因為當時很暗，晚上
    沒有燈，看不太清楚我的下面發生什麼事情，但我感覺到被
    告用嘴巴接觸，接觸的那一刻我就嚇到，我就用蠻力直接衝
    下通道；（檢察官問：你後來衝出去之後呢？）我就回宿舍
    了，第一件事情就是打電話跟當時的女朋友講，講到一半被
    告就敲我宿舍門，有人幫他開門，他就跑到我的床上，當時
    證人乙也在床上，我們都睡上舖，被告看我在打電話，他就
    拍我，我就很兇說「幹什麼啦」，當時情緒是不太好的，證
    人乙說他被我嚇到，他就觀察發生什麼事情。被告就跟我說
    他自己當天有喝酒，希望我不要介意，但我看被告走路說話
    的樣子不像有喝酒，身上也沒有酒味。被告叫我不要介意之
    後我也不想聽他講什麼，我就打發他離開，然後我就跟我女
    朋友、爸媽、好友講；（檢察官問：你當天跟女友講以外，
    有跟證人乙講嗎？）沒有，之後才講，我是同時跟證人乙還
    有其他朋友講，在案發後幾天我忘記了」等語，核與其在偵
    訊證述情節大致相符（見偵卷第145-149頁），業已明述其
    與被告之認識來往經過，暨指訴被告係在違反其意願情況下
    對其為猥褻行為等情明確。
　㈡又經本院勘驗現場監視錄影之結果（影片時間2020年11月1 
    日23時00分起迄24時00分），本案主要事發經過如下：「（
    畫面時間23：18：54-23：19：30）一名長髮著風衣裙裝之
    人即被告乙○○由右側先走進畫面，被害人即甲男身著深色白
    袖運動服裝走在後面，二人站於監視器畫面中間位置抽菸..
    .。（畫面時間23：21：38-23：21：59）被告拉著甲男右手
    ，往監視器畫面左方更裡面位置走。（畫面時間23：22：00
    -23：23：00）被告與甲男面對面站立，被告面對鏡頭，以
    左手拉甲男右手摸其臉頰，並向甲男靠近，甲男則向後退，
    22：10甲男將右手放下，被告復用左手拉起甲男右手摸其臉
    頰。（畫面時間23：23：01-23：23：51）被告拉起甲男左
    手欲貼向其臉頰，看起來有在交談，23：12被告仍拉著甲男
    左手，甲男左手食指碰觸被告臉頰數下，期間兩人均呈面對
    面站立，但對談中甲男則面向被告向後移動腳步。(畫面時
    間23：23：57-23：25：27）畫面顯示兩人站立位置有樹蔭
    遮蔽，但從樹葉縫隙可見被告及甲男仍是面對面站立，23：
    57可見被告左手伸長，隨後手抱著甲男脖子，24：18甲男往
    後退。24：56可見被告手抱著甲男脖子，25：24甲男往後退
    。(畫面時間23：25：28-23：26：00）被告再次以左手拉著
    甲男左手往裡面走，23：32甲男停下腳步看起來不願再往裡
    面走，被告仍拉著甲男手。25：44被告拉著甲男雙手，將甲
    男手拉至其腰際位置，之後被告雙手環抱甲男脖子，甲男雙
    手放在被告背部。(畫面時間23：26：01-23：27：00）被告
    雙手抱著甲男脖子親吻甲男，26：02甲男雙手鬆開被告背腰
    ，26：06甲男推了被告手臂一下欲往後掙脫，被告仍將手搭
    在甲男肩上並向下撫摸至甲男右手肘拉著甲男右手...26：2
    5甲男指向吸菸區外面方向作勢欲走。26：28被告再次拉甲
    男的手並將其放在自己腰際臀部。26：41甲男欲抽回雙手仍
    被被告拉住，26：48被告再次將甲男雙手放在其腰際臀部，
    身體並向甲男貼近。（畫面時間23：27：01-23：27：35）
    被告拉著甲男雙手，甲男欲掙脫，27：11被告再次將甲男雙
    手貼放在其臀部，27：19被告放開甲男雙手，並將長裙拉至
    大腿位置，隨後再次拉甲男右手摸其大腿並放在其後腰及臀
    部，27：35被告拉著甲男向裡面移動。(畫面時間23：27：3
    6-23：28：30）被告雙手環抱甲男後頸親吻臉頰，27：41被
    告手放在甲男後腰欲抱甲男，甲男向後退想掙脫。27：51被
    告將左手伸向甲男下半身前側位置，右手環抱住甲男腰部。
    28：00甲男將被告左手拉開，之後被告拉著甲男雙手，甲男
    有抽回雙手後縮動作。28：29甲男後退出畫面外。（畫面時
    間23：28：31-23：29:59）甲男有雙手後縮動作，被告拉著
    甲男雙手，29：14被告將身體往甲男身上靠，之後鏡頭看不
    到甲男...（畫面時間23：30：00-23：36：11)30：30被告
    出現在畫面，隨後拉著甲男往更裡面走，30：40鏡頭無法拍
    攝到二人，33：30能看到甲男身影往後退，30：33甲男奔跑
    離開，33：42被告從裡面走出」等情（詳見本院卷第129-14
    8頁，111年8月25日審理筆錄附件）。從上開過程，可見均
    係被告主動拉住甲男雙手，並有拉甲男手部撫摸自己身體、
    抱住甲男及親吻其頸頰等行為，並未見甲男有何回應被告之
    親密動作，反而甲男有10餘次身體後退、掙脫或拉開被告手
    部之抗拒反應，是甲男確有不斷抗拒被告主動接觸之親密行
    為等情，已足認定。
　㈢再檢視被告所提供其與甲男間之LINE訊息記錄，除10月5日、
    10月7日、10月12日被告各有傳訊要看甲男變魔術，惟均遭
    甲男婉拒外，甲男並無主動攀談或邀約，更無任何聊天交談
    記錄（偵卷第39頁），顯見甲男對被告並無特殊情誼，交情
    可謂淺淡。而甲男之宿舍室友證人乙男於本院審理證稱：「
    （檢察官問：110年11月1日，當天晚上11點前後你有在寢室
    ？在；（檢察官問：有在寢室看到被告跟告訴人嗎？）有，
    看到時是事情已經發生了之後，告訴人回到房間很緊張很快
    爬上床，我不知道發生何事。過沒多久看到被告進來房間，
    爬上床位梯子，告訴人在我旁邊用一種恐懼又憤怒的語氣說
    『你要幹嘛』；（檢察官問：被告當時說了什麼？）案發當天
    我沒聽到；（檢察官問：你說告訴人是既害怕又生氣，你有
    注意告訴人當時神情為何？）感覺發生嚴重的事情；（檢察
    官問：你覺得被告當時有喝酒嗎？）沒有；（檢察官問：之
    後有問告訴人發生什麼事？）當時沒有；（檢察官問：之後
    告訴人有告訴你這件事嗎？）有，那時候不止我一人，他說
    有事要跟我們講，在宿舍裏面，就說他陪被告抽菸，被告就
    把他拉到吸菸區最裡面，抓他的手不讓他走，後來就把他褲
    子脫下來，好像要幫他口交的感覺，告訴人就嚇的跑回來」
    等語，核與證人甲男所述返回宿舍後之經過及現場監視錄影
    甲男以跑步方式突然離開現場等情相符。
　㈣被告雖辯稱未親吻甲男、係甲男主動詢問可否撫摸其胸部及
    因跌倒不慎拉到甲男褲子云云，然監視錄影可見係被告有主
    動擁抱親吻甲男、拉甲男雙手撫摸自己身體等行為，甲男有
    多次後退、掙脫手部之抗拒反應動作，已足認定雙方並非兩
    情相悅，且甲男確係對被告親密動作出於不願之心態。再甲
    男返回宿舍房間後，被告尚且前來向被告道歉，自承舉動太
    超過等語（本院卷第31頁準備程序筆錄），衡諸常情，甲男
    既已忍受被告撫摸、親吻頸頰部位等動作，若非繼續遭遇超
    過於此之狀況，何以突然跑步離開現場？復參以甲男於事發
    隔日即至學校之諮商中心求助，對心理師所為案情陳述，有
    性侵害案件通報表可參（偵卷不公開卷第121-122頁），與
    偵訊及本院審理證述內容全然一致，再者，若非確有其事，
    甲男實無理由及動機，犧牲個人生活、就學之寧靜，故意虛
    構情節誣指被告對其為強制猥褻之行為，是甲男所述顯為可
    採。是被告於本院辯解，顯係卸責之詞，又辯護人辯稱被告
    主觀上係與甲男為試探性互動，不知甲男有明確拒絕意思等
    語，均不足採。
　㈤此外，尚有案發現場照片、甲男宿舍房間照片、監視器錄影
    翻拍照片（偵卷不公開卷第41-119頁）、甲男在學校之心理
    諮商紀錄、甲男身體障礙狀況之診斷證明書3紙、鑑定證明
    、身心障礙手冊（同上卷第177-195頁）附卷可參。綜上所
    述，本案事證明確，被告上開犯行堪予認定，應依法論科。
二、論罪科刑：
  ㈠核被告所為，係犯刑法第224條之強制猥褻罪。
  ㈡爰以行為人之責任為基礎，審酌被告與甲男為同校學生，為
    逞私慾，不顧甲男抗拒，強行對甲男為猥褻行為，未能尊重
    他人之性自主決定權，足見被告法紀觀念淡薄，亦使甲男身
    心受創，所為應予非難；且被告否認犯行，致未能與甲男和
    解獲得其諒解，兼衡被告於審理時自陳其為大學就學中之智
    識程度、家庭生活狀況（見本院卷第126頁），暨被告犯罪
    之動機、目的、手段、犯罪所生危害及前無犯罪科刑紀錄之
    素行等一切情狀，量處如主文所示之刑，並諭知易科罰金之
    折算標準，以示懲儆。
據上論斷，應依刑事訴訟法第299條第1項前段，判決如主文。
本案經檢察官何治蕙提起公訴，檢察官陳宜愔到庭執行職務。　
中　　華　　民　　國　　111 　年　　9 　　月　　15　　日
                  刑事第五庭審判長法　官　吳佳齡
　　　　　　　　　                法　官  （法官陳怡安於
　　　　　　　　　　　　　　　　　        111 年8 月31日
　　　　　　　　　　　　　　　　　        因職務調任無法
　　　　　　　　　　　　　　　　　        簽名，由審判長
　　　　　　　　　　　　　　　　　        吳佳齡附記）
　　　　　　　　　　　　　　　　　法　官  鄭虹真
以上正本證明與原本無異。
如不服本判決應於收受送達後20日內向本院提出上訴書狀，並應
敘述具體理由；其未敘述上訴理由者，應於上訴期間屆滿後20日
內向本院補提理由書(均須按他造當事人之人數附繕本)「切勿逕
送上級法院」。
中　　華　　民　　國　　111 　年　　9 　　月　　15　　日
                                  書記官　連懿婷
附錄本案論罪法條：　
中華民國刑法第224條
對於男女以強暴、脅迫、恐嚇、催眠術或其他違反其意願之方法
，而為猥褻之行為者，處6 月以上5 年以下有期徒刑。